臺灣花蓮地方法院民事裁定
111年度監宣字第133號
聲  請  人  安順全

相  對  人  趙英貴

關  係  人  安順榮

上列當事人間聲請改定監護人事件，本院裁定如下：
    主  文
改定安順全（民國00年00月00日生、身分證統一編號：Z0000000
00號）為受監護宣告之人安順榮（民國00年00月00日生、身分證
統一編號：Z000000000號）之監護人。
指定趙英貴（民國00年0月0日生、身分證統一編號：Z000000000
號）為會同開具財產清冊之人。
聲請程序費用由受監護宣告之人安順榮負擔。
    理  由
一、本件聲請意旨略以：關係人安順榮前因中度智能障礙，已達
    不能為意思表示或受意思表示，或不能辨識其意思表示之效
    果，於民國102年5月7日經本院以102年度監宣字第31號裁定
    宣告為受監護宣告之人，本院並選定相對人趙英貴（安順榮
    之母）為監護人；現趙英貴年事已高，不堪勝任監護人之職
    ，為安順榮之最佳利益，爰依法請求准許改定聲請人安順全
    （安順榮之胞兄）為安順榮之監護人，並指定趙英貴為會同
    開具財產清冊之人等語。
二、按受監護宣告之人應置監護人；法院為監護之宣告時，應依
    職權就配偶、四親等內之親屬、最近一年有同居事實之其他
    親屬、主管機關、社會福利機構或其他適當之人選定一人或
    數人為監護人，並同時指定會同開具財產清冊之人，法院為
    前項選定及指定前，得命主管機關或社會福利機構進行訪視
    ，提出調查報告及建議，監護之聲請人或利害關係人亦得提
    出相關資料或證據，供法院斟酌；又法院選定監護人時，應
    依受監護宣告之人之最佳利益，優先考量受監護宣告之人之
    意見，審酌一切情狀，並注意下列事項：㈠受監護宣告之人
    之身心狀態與生活及財產狀況。㈡受監護宣告之人與其配偶
    、子女或其他共同生活之人間之情感狀況。㈢監護人之職業
    、經歷、意見及其與受監護宣告之人之利害關係。㈣法人為
    監護人時，其事業之種類與內容，法人及其代表人與受監護
    宣告之人之利害關係，民法第1110條、第1111條、第1111之
    1條分別定有明文。次按民法第1106條之1規定：「有事實足
    認監護人不符受監護人之最佳利益，或有顯不適任之情事者
    ，法院得依前條第1項聲請權人之聲請，改定適當之監護人
    ，不受第1094條第1項規定之限制。法院於改定監護人確定
    前，得先行宣告停止原監護人之監護權，並由當地社會福利
    主管機關為其監護人。」，此項規定為成年人監護所準用，
    民法第1113條亦有明文。
三、聲請人主張之前揭事實，業據其提出戶籍謄本（現戶部分）
    2件、戶籍謄本（現戶全戶）1件為證，並經本院依職權調閱
    102年度監宣字第31號民事卷宗查核屬實，堪信為真實。本
    院審酌趙英貴已將屆滿80歲，可信確有難以勝任監護人職責
    之情事；而聲請人安順全為受監護宣告之人安順榮之胞兄，
    有意願擔任安順榮之監護人，經評估無不適任之情事（維安
    社會工作師事務所111年11月23日維安監宣字第111109號函
    附成年人之監護宣告案件之訪視評估報告參照），爰依民法
    第1113條準用同法第1106條之1規定，改定聲請人安順全為
    受監護宣告之人之監護人。復參酌關係人趙英貴為受監護宣
    告之人安順榮之母，雖因年紀較長而難以勝任監護人之職務
    ，惟仍有意願，並到庭表示能擔任會同開具財產清冊之人，
    爰依民法第1113條準用同法第1094第4項規定，指定關係人
    趙英貴為會同開具財產清冊之人。
四、依家事事件法第164條第2項，裁定如主文。
中　　華　　民　　國　　111 　年　　11　　月　　27　　日
                  家事法庭      法　官　周健忠
以上正本係照原本作成
如對本裁定抗告須於裁定送達後10日內向本院提出抗告狀，並應
繳納抗告費新臺幣1000元整。
中　　華　　民　　國　　111 　年　　11　　月　　28　　日
                                書記官　陳佩姍